【裁判字號】    99,毒抗,293
【裁判日期】    990930
【裁判案由】    毒品危害防制條例
【裁判全文】
臺灣高等法院刑事裁定                 99年度毒抗字第293號
抗  告  人
即  被  告  甲○○
上列抗告人因毒品危害防制條例案件，不服臺灣板橋地方法院中
華民國99年8月30日裁定（99年度毒聲字第1182號），提起抗告
，本院裁定如下：
    主  文
抗告駁回。
    理  由
一、檢察官聲請意旨略以：被告甲○○基於施用第二級毒品甲基
    安非他命之犯意，於民國（下同）99年5月31日21時許，在
    臺北縣三重市○○路73巷6號藏愛汽車旅館206室內，以將甲
    基安非他命置入玻璃球後燒烤之方式施用第二級毒品甲基安
    非他命，嗣經警於99年6月1日凌晨1時10分許，在臺北縣三
    重市○○○路254巷88號前為警查獲之事實，業經被告於警
    、偵自白不諱，並有甲基安非他命1包（合計淨重0.3330公
    克，驗餘淨重0.3328公克）、吸食器1組（聲請書漏載）扣
    案可佐，且經其同意採集尿液送驗結果呈安非他命類陽性反
    應，是其施用第二級毒品甲基安非他命之犯行堪予認定，爰
    依聲請裁定將被告送勒戒處所觀察、勒戒等語。
二、原裁定意旨略以：被告對前揭事實坦承不諱，且其於99年6
    月1日為警採得之尿液檢體，經送臺灣檢驗科技股份有限公
    司以酵素免疫分析法（EIA）初驗及氣相層析質譜儀法（
    GC/MS）複驗檢驗結果，發現確呈安非他命類陽性反應，有
    該公司2010年6月22日出具之濫用藥物檢驗報告（檢體編號
    ：C0000000號）1紙存卷可憑，其於上開日期為警查獲之白
    色透明結晶塊1包，經送驗結果，亦確為甲基安非他命，合
    計淨重0.3330公克，驗餘淨重0.3328公克之事實，復有交通
    部民用航空局航空醫務中心99年7月7日航藥鑑字第0994423
    號毒品鑑定書一件附卷供憑，另有前述甲基安非他命1包、
    吸食器1組扣案可證，足認被告之自白與事實相符。故本案
    事證明確，被告於前揭時間、地點，確有施用甲基安非他命
    之犯行，堪予認定，原審因而依檢察官之聲請諭知被告施用
    第二級毒品，應送勒戒處所觀察、勒戒。
三、本件抗告意旨略以：其在路上遇見多年不見朋友「阿壽」說
    要找伊喝一杯就和伊到藏愛汽車旅館喝酒，當時阿壽和他朋
    友共3人在吸食安非他命，其對安非他命有些排斥，阿壽就
    說其不要吸食只喝酒，但其知道安非他命不合法，其就說要
    先離開，但阿壽要其等他一下，剛好沒酒，他和朋友3人去
    買酒要其在旅館等他，不到10分鐘警察前來臨檢其去開門，
    因其有些醉意也只有其1人在場，其跟警察說安非他命不是
    伊的，但警察說其他人呢？不相信伊的話就將其帶回警局作
    筆錄，並對其說現場只有其1人，就算不是其吸食驗尿的話
    也是會有的，要其跟警察配合作筆錄，並對其說如不是其吸
    食的可以上訴，希望給其一個機會，其願意配合，請求給其
    再一次驗尿機會，因其還有一位80餘歲的父親要扶養，家中
    經濟全在其身上，給其一個重新的機會云云。
四、經查：被告基於施用第二級毒品甲基安非他命之犯意，於99
    年5月31日21時許，在臺北縣三重市○○路73巷6號藏愛汽車
    旅館206室內，以將甲基安非他命置入玻璃球後燒烤之方式
    施用第二級毒品甲基安非他命，經警於99年6月1日凌晨1時
    10分許，在臺北縣三重市○○○路254巷88號前為警查獲之
    事實，業經被告自白不諱，且有扣案之甲基安非他命1包、
    吸食器1組扣案可證及臺灣檢驗科技股份有限公司2010年6月
    22日出具之濫用藥物檢驗報告（檢體編號：C0000000號）1
    紙、交通部民用航空局航空醫務中心99年7月7日航藥鑑字第
    0994423號毒品鑑定書一件附卷可稽，其施用毒品犯行堪予
    認定。原審因依毒品危害防制條例第20條第1項、觀察勒戒
    處分執行條例第3條第1項之規定，而准許檢察官之聲請裁定
    諭知抗告人因施用第二級毒品，令入勒戒處所觀察、勒戒，
    經核並無不合。至被告執其路上遇見多年不見朋友「阿壽」
    找伊到藏愛汽車旅館喝酒，當時阿壽和他朋友共3人在吸食
    安非他命，不是其吸食等情為辯；然本件依被告之警詢筆錄
    被告係另因涉嫌營利姦淫猥褻案遭通緝在案，經警在臺北縣
    三重市○○○路254巷88號前查獲，復得其同意後帶同警方
    至其承租之旅社（藏愛汽車旅館）房間即三重市○○路73巷
    6號206室內由其交付警方安非他命吸食器1組及安非他命1
    包（見臺灣板橋地方法院檢察署99年度毒偵字第4721號卷第
    6頁之被告警詢筆錄），核與其抗告意旨所稱其獨自在藏愛
    汽車旅館房間內遭警方臨檢查獲毒品及吸食器後帶回警局作
    筆錄之情云云，迴不相同，是否真有被告所稱另有阿壽和朋
    友3人在房內吸食安非他命之情，已堪存疑；又吸入煙霧或
    安非他命之「二手煙」，在文獻上雖尚無能否由尿液中檢驗
    出煙毒或安非他命反應之研究報告，然依法務部調查局檢驗
    煙毒或安非他命案件經驗研判，若非長時間與吸毒者直接相
    向，且存心大量吸入吸毒者所呼出之煙氣，以「二手煙」中
    可能存在之低劑量煙毒或安非他命，應不致在尿液中檢驗出
    煙毒或安非他命反應（參照法務部調查局第六處發技一字
    第85114952號函、發技一字第1960號函、82年8月6日(82)
    技一字第4153號函），而被告於99年6月1日親採封緘之尿液
    ，經臺灣檢驗科技股份有限公司以氣相層析質譜分析法複驗
    檢驗，其尿液中安非他命、甲基安非他命濃度分別高達為
    10222ng/ml、62430ng/ml，均遠遠高過該公司檢驗線性範圍
    上限濃度之3500ng/ml甚多，亦有臺灣檢驗科技股份有限公
    司2010年6月22日濫用藥物尿液檢體檢驗報告1紙在卷可證（
    見上揭偵查卷第40頁），則被告於警察分局採取之尿液經檢
    驗結果，較之行政院衛生署公告判定依據值500ng／ml高出
    標準甚多，核與「二手吸入」之情理有悖。綜上，抗告人辯
    稱其尿液檢驗結果呈安非他命及甲基安非他命陽性反應，應
    係誤吸二手煙霧或受二手煙霧燻染所致云云，顯難採信，其
    抗告為無理由，應予以駁回。
據上論結，應依刑事訴訟法第412條，裁定如主文。
中    華    民    國    99    年    9    月    30    日
                  刑事第十五庭  審判長法  官  沈宜生
                                      法  官  吳炳桂
                                      法  官  賴邦元
以上正本證明與原本無異。
不得再抗告。
                                      書記官  鄭信昱
中    華    民    國    99    年    9     月    30    日

司法院資訊處製作；財團法人民間司法改革基金會備份。
